臺灣高等法院刑事判決　　　　　　　　　　　九十三年度重上更(三)字第一二二號
　　上　訴　人
　　即　被　告　丁○○
　　指定辯護人　本院公設辯護人　甲○○
右上訴人因強盜等案件，不服臺灣士林地方法院九十年度訴字第二五八號，中華民國
九十一年十一月十二日第一審判決（起訴案號：臺灣士林地方法院檢察署八十九年度
偵字第八八五一號、九十年度偵字第二三七七號），提起上訴，經判決後由最高法院
第三次發回更審，本院判決如左：
    主  文
原判決關於搶奪部分暨定執行部分均撤銷。
丁○○意圖為自己不法之所有，攜帶兇器而搶奪他人之動產，累犯，處有期徒刑貳年
。
其他上訴駁回。
右開撤銷改判部分與上訴駁回部分（強盜處有期徒刑拾年）應執行有期徒刑拾壹年。
    事  實
一、丁○○前曾犯竊盜及違反麻醉藥品管理條例案件，經臺灣板橋地方法院先後判處
    有期徒刑一年二月、九月確定，更定應執行刑為有期徒刑一年十月，甫於八十八
    年五月二十四日假釋期滿執行完畢。又因懲治盜匪條例等案件，經臺灣板橋地方
    法院判處有期徒刑八年六月，並經本院於八十九年六月二十八日駁回上訴確定。
    猶不知悔改，（一）先於八十九年五月二十四日十一時三十分許，騎機車（車號
    、車型不詳），頭戴半罩式安全帽，行經臺北市○○區○○街一六八巷口，見婦
    人乙○○形單影隻，認有機可乘，竟意圖為自己不法之所有，將機車停放路中，
    以問路為由，攔住乙○○，並立即取出預藏之刀子，乙○○見狀逃跑，因緊張而
    跌倒，丁○○乘乙○○不備之際，手持客觀上足供兇器使用之刀子，割斷乙○○
    斜背皮包之帶子，行搶皮包，內有新台幣（下同）五千元、
    信銀行信用卡、上海銀行存摺、印章、金融卡及信用卡、郵局存摺、以及ＮＯＫ
    ＩＡ廠牌、５１３０型之行動電話一具，得手後，迅即駕車逃逸，並於當日下午
    將搶奪之行動電話轉送贈予不知情之戊○○（另為不起訴處分）使用，戊○○並
    以該具行動電話向蔡志明、許文龍二人質借二千元或三千元花用；（二）復於八
    十九年七月十一日十九時許，在臺北縣板橋市○○路○段八十一巷二十七弄九號
    前，見婦人丙○○獨自行走，乃意圖為自己不法之所有，持客觀上足供兇器使用
    之水果刀，朝丙○○左肩、左臂及左胸等部位猛刺，施強暴於丙○○，造成其左
    肩、左臂及左胸開放性傷口，至使不能抗拒，強取丙○○皮包，內有一萬二千元
    、翡翠玉墜項鍊一條、紅寶石戒指一枚、鑽石項鍊一條、信用卡四張、提款卡二
    張、ＮＯＫＩＡ廠牌、６１５０型之行動電話一具，得手後，旋即騎乘停於路邊
    之機車逃逸，並將強盜所得之行動電話，轉送不知情之戊○○使用，戊○○復以
    三千元之價格販賣給唐銘亮使用。嗣經警根據乙○○、丙○○所提供之行動電話
    序號000000000000000、000000000000000交叉
    比對，查獲該遭搶奪及強盜之行動電話已變更門號繼續使用，再根據變更門號查
    詢，始輾轉得知上情。
二、案經被害人乙○○訴由臺北市政府警察局移送臺灣士林地方法院檢察署檢察官及
    被害人丙○○訴由臺北市政府警察局報由臺灣板橋地方法院檢察署呈請臺灣高等
    法院檢察署核轉臺灣士林地方法院檢察署檢察官偵查起訴。
    理  由
一、訊據上訴人即被告丁○○矢口否認右揭犯行，辯稱：被害人乙○○、丙○○指認
    前後不一，戊○○是伊戒治時認識的，未曾交付二支手機給他，伊未搶奪、強盜
    被害人財物，不認識證人陳趉、張曉嵐，也未曾見過他們兩位云云。
二、經查：
　(一)、右揭犯罪事實，迭據被害人乙○○、丙○○分別於偵審中指訴甚詳。被害人乙○○於警訊中指稱：「在八十九年五月二十四日上午十一時三十分左右，從家
      裡出來，．．．有一男子騎機車，騎到我面前，該男子將車子停立路中，即下
      車走到我面前問路，他向我問：『這裡的路要怎麼走？』隨即該男子就拿出刀
      子，我立刻往後跑，但因緊張，不小心跌倒，該男子看到我跌倒，就用刀子割
      斷我背包的帶子，然後就騎機車逃跑了」、「損失華信銀行、上海信用卡...
      另有同德郵局金融卡，上海銀行金融卡、
      支、房屋稅單、上海銀行、郵局存簿、印章、現金五千元」（見偵字第八八五
      一號卷第十頁反面、第十一頁），被害人丙○○於警訊中指稱：「於八十九年
      七月十一日十九時許，在台北縣板橋市○○路○段八一巷二七弄九號前遭一名
      年約二十五至三十五歲之陌生男子強盜我的皮包，內有現金新台幣一萬二千元
      、翡翠玉墜項鍊一條、紅寶石戒指一只，鑽石項鍊一條、信用卡四張、提款卡
      二張、行動電話一具等，當時我行經該址，強盜我財物之陌生男子走到我面前
      ，對我說：『皮包拿來』，我沒有理會，他即以預藏之水果刀朝我之左手臂、
      左腋下、背部猛刺四刀，我因疼痛無法抗拒，被強盜了我的皮包。」（見偵字
      第二一０七八號卷第七頁反面），被害人二人復分別於檢察官偵查、原審及本
      院前審審理時為同一指訴，前後一貫，並有贓物認領保管單二紙附卷可資為憑
      ，而被害人丙○○身體被刺傷，復有診斷證明書附卷可佐。
  (二)、被告搶奪被害人乙○○財物部分：
    １、被害人乙○○遭搶之財物，其中ＮＯＫＩＡ廠五一三○型機號：00000
        0000000000號行動電話一支，經警依該行動電話序號調取通話記
        錄，查出該手機遭搶後之當日，由證人戊○○持向尤保棠經營之聯強國際通
        訊行申請ＳＩＭ卡，經該店以證人尤保棠0000000000號ＳＩＭ卡
        通話測試後，證人戊○○以真實年籍、姓名、
        六五七七一七號ＳＩＭ卡，嗣證人戊○○又將上開手機先後質押給蔡志明、
        許文龍等人使用，業據證人戊○○、尤保棠、許文龍、查證警員林仁富證述
        甚詳（見偵字第八八五一號卷第三頁反面、第四頁、第八頁反面、原審卷第
        二宗第二０頁至第二五頁、第三０頁），並有上開通話記錄、台灣大哥大股
        份有限公司戊○○申請行動電話ＳＩＭ卡申請書影本附卷可稽。惟證人戊○○為民國四十年十一月五日生，案發時間已四十八足歲多，年近五十，與被
        害人乙○○指認搶徒年約二十餘歲，年齡差距過大，又戊○○若係行搶之人
        ，銷贓滅跡，猶有不及，何至於以真實年籍、姓名資料申請ＳＩＭ卡後，再
        率而兩度將之質押友人？從而，足以佐證證人戊○○應非當場行搶之人。
　　２、證人戊○○於警訊證稱：「這支手機是以前同在台北監獄服刑的室友丁○○
        忠，他跟我要電話說要找我泡茶，過了幾天，他就約我一起泡茶，在台北市
        ○○街○段菜市場一帶的茶行，在下午約二、三點時，一起泡茶聊天，他問
        我有無行動電話，我說沒有，他就將這隻（指ＮＯＫＩＡ廠五一三○型機號
        ）手機送給我，我有了手機後就到庫倫街一家聯強國際通訊行辦理門號，辦
        了兩天就開始使用0000000000門號至今。」（見偵字第八八五一
        號卷第四頁），核與證人陳趉於警訊、偵查時所證：「在去年五月份時，我
        確實有看到這名丁○○之人將行動電話手機交予戊○○，當天約下午二、三
        點時間，丁○○之人來我
        ，我有親眼看見」（見偵字第八八五一號卷第八四頁反面）、「我見過丁○○兩次，都在去年，大約在五月間，第一次是看他來找戊○○，在北市○○
        街○段一九四巷口，他們二人聊天而已；第二次在我家門口看見丁○○拿一
        隻手機給戊○○」、「我看到的手機是藍黑色」，經檢察官提示卷附第十六
        頁乙○○手機相片，證人陳趉並當庭指認即為見到之手機（見偵字第八八五
        一號卷第一０六頁至第一Ｏ七頁），及於原審審理時證稱：「戊○○來我家
        喝茶，沒多久，可能是以呼叫器連絡，被告就來，叫戊○○出去外面，就把
        手機交給戊○○」（見原審卷第二宗第三十一頁）等語相符，復經原審交互
        詰問證人陳趉結證稱：我看到的手機沒有套子，我當時的位置與戊○○約三
        、四公尺距離等語（見原審卷第一宗第一０七頁），按乙○○所有ＮＯＫＩ
        Ａ５１３０手機款式，並非小巧或屬掌中型，證人陳趉當時的位置與戊○○
        約三、四公尺距離，被告交付手機動作，自不難看見，且並無手機套，應無
        誤認之虞。再者，被告與證人戊○○因毒品停止戒治交付保護管束案，由臺
        灣板橋地方法院檢察署觀護人執行觀察勒戒，戊○○於八十九年四月二十四
        日、五月三日、五月八日前往報到，被告則係於八十九年四月十二日停止戒
        治，同年五月三日報到一次後，嗣即未再報到，是被告與證人戊○○確皆曾
        於八十九年五月三日前往臺灣板橋地方法院檢察署為停止戒治保護管束報到
        ，有臺灣板橋地方法院檢察署八十八年度戒執二字第四二號、八十八年度戒
        執一字第六三七號之保護管束報到資料可憑，被告亦於警訊供承：「我與戊○○是在台北監獄同室認識的，我們因共同到板橋地檢署毒品案報到相遇，
        我留他的呼叫器號碼作為聯絡，我戒治出去的頭一天，四月份去板橋報到，
        就在同一天下午，到高院開完盜匪案後，約四、五點就連絡戊○○去他所說
        的茶行泡茶聊天，幾號我不記得，是我戒治出去的頭一天」（見偵字第八八
        五一號卷第一頁反面、原審卷第二宗第四十七頁勘驗警訊筆錄錄音帶結果）
        ，其情節亦與證人戊○○所述大致相符，堪認被告確於八十九年五月某日與
        戊○○相約見面，並交付被害人黃美桂行動電話一支予戊○○，被告辯稱未
        交付行動電話予戊○○云云係屬事後卸責之詞，不足採信。
    ３、被害人乙○○於警訊即指稱：「「我看到歹徒一人，．．．年齡大約是二○
        歲，一六五公分高，．．．戴半罩式安全帽，身材微胖」、「我不能明確指
        認歹徒的面貌，歹徒當天是騎機車，戴安全帽，歹徒是臉圓圓的、身材略胖
        、約一六○多公分高，．．．」（見偵字第八八五一號卷第十一頁、第十二
        頁反面），經本院觀察及被告之自述（見上訴卷第四十頁、第一一○頁），
        被告臉型確係圓型，身高約一六○多公分，身材略胖，其臉型、身高、身材
        特徵，核與被害人乙○○指訴若合符節。告訴人並於原審審理時指稱：「唐
        銘亮臉部看起來圓圓的，頭髮短短的，很像歹徒，但他皮膚沒那麼黑，他後
        來站起來是壹佰柒拾幾公分，所以不是」等語（見原審卷第一宗第八三頁）
        。雖被害人乙○○指歹徒年紀約三十歲與被告案發當時年齡三十三歲雖略有
        出入，然二、三十歲左右之人，形貌相去不遠，被告皮膚不黑，又戴安全帽
        ，行搶時乍看下之印象，此誤差尚屬合理。
    ４、按證人之陳述於待證事實之要點能證明者，縱於細微不免參差，仍不失為合
        理之證言，又認定犯罪事實所憑之證據，不以直接證據為限，間接證據亦包
        括在內，最高法院著有四十五年度台上字第四五號判決、七十六年台上字第
        四九八六號判例足參。綜上事證，證人戊○○持證人尤保棠所營聯強國際通
        訊行測試之手機，並申請ＳＩＭ卡之時間為被害人乙○○遭搶之八十九年五
        月二十四日，與被害人乙○○遭搶之日相同，而該手機是被告於下午二、三
        點交付戊○○使用等情，已據證人戊○○、陳趉證述明確，復以被告之特徵
        亦核與被害人所指相符，均已如前述，再參酌證人戊○○於警訊陳稱：「前
        幾天我與丁○○要去士林地檢署開庭時，在囚車上丁○○向我表明說是我被
        警方查到，要我挑起來，不可將責任推給他，他送我手機之事，他不可能會
        承認，他說他已經有一條被判刑八年多了，這個案子不能併案，他不可能再
        承認這個案子，要我自己說是撿到的，頂多是贓物罪關幾個月而已，要我自
        己承擔，不要再指證他。」（見偵字第八八五一號卷第八十一頁），而證人
        戊○○既經證明並非行搶之人，又其與被告素無仇隙，自無甘冒偽證刑罰而
        攀誣被告之理，從而，足認被告確於右揭時地搶奪被害人乙○○財物。
    ５、雖辯護意旨質疑證人陳趉於警訊中陳稱手機是藍色，偵查中稱是藍黑色，原
        審訊問時又稱好像是黑色，前後不一，且其何以注意手機顏色，而就被告當
        天穿著髮型無法為正確描述？惟藍色與黑色同屬暗色系，極易混淆，被告交
        付證人戊○○之手機行為，只是巧為證人陳趉看到，屬不經意之見聞，事隔
        日久，迭次令證人憑其記憶陳述，自不免出入，而觀看他人間互動，亦常會
        因好奇而注意他人間交付之物，至他人之穿著、髮型，除非特殊，一般較少
        注意，故證人陳趉之供述，仍合事理。至證人陳趉另於原審審理中稱在路上
        常看到被告與證人戊○○聊天，在他住處看過二次等語（見原審卷第二宗第
        三十三頁），與前開於偵查中僅稱看過被告兩次等語，實屬小節參差，均不
        足為被告有利之認定。
  (三)、被告強盜被害人丙○○財物部分：
    １、被害人丙○○於八十九年十月五日二二時三五分警訊中，經警提示臺灣板橋
        地方法院檢察署偵查卷第一二頁被告長髮照片指稱：「丁○○的照片極貌似
        強盜我皮包的歹徒，我需要看本人我才能確定，我可以確信不是唐銘亮強盜
        我的」（見偵字第二一○七八號卷第十一頁反面）；八十九年十月十日，經
        警提供錄音帶及被告臺灣板橋地方法院檢察署偵查卷第一四頁在監立可拍照
        片，再次指認被告，即強盜她的歹徒（見偵字第二一○七八號卷第十三頁反
        面)；八十九年十月十三日於警訊稱：「我第一次看到唐銘亮的照片時，發
        現其臉部輪廓及髮型與強盜我的歹徒極為相似，但是我見到唐銘亮本人後發
        現其明確臉部特徵與講話聲音與歹徒不符。．．．至於丁○○我詳細觀看照
        片及聽錄音帶後，丁○○的臉部輪廓、髮型、膚色、聲音、體型等特徵均與
        強盜我皮包的歹徒相符，所以我確定就是丁○○強盜我皮包的無誤。」（見
        偵字第二一○七八號卷第十五頁反面），況查被害人丙○○於偵查中證稱：
        「那天晚上七點多我有與他正面照過面，．．．，他迎面走來，在我前面說
        皮包拿來，然後刀子就過來了，他非常黑，蠻壯的，六十幾快七十公斤左右
        ，腮幫子是圓形的，約一六五公分」（見偵字第二一０七八號卷第五十六頁
        反面）；八十九年十一月二十四日經檢察官安排被害人丙○○在指認室指認
        被告無誤（見偵字第二一○七八號卷第五十七頁），丙○○應無誤認之虞。
    ２、被告於搶得被害人丙○○手機等財物後，於八十九年七月十幾日間，將被害
        人丙○○所有ＮＯＫＩＡ６１５０型紅色外殼行動電話贈與證人戊○○，由
        證人戊○○再賣予證人唐銘亮，業據證人戊○○於警訊中證稱：「八十九年
        七月份被告丁○○要送我第二具手機時，我朋友張曉嵐也來我家中找我，他
        有當面見到丁○○，．．．」（見偵字第八八五一號卷第八０頁反面），證
        人張曉嵐於偵審中結稱：「有一天晚上，戊○○打電話給我，叫我過去，當
        時丁○○在場，戊○○說丁○○有一支手機要賣，問我要不要買．．．」、
        「不認識被告丁○○，只有見過一、二次，在戊○○住處．．．戊○○把我
        叫到外面去，拿一支手機問我要不要買，．．」（見偵字第八八五一號卷第
        一一七頁、原審卷第一宗第一一一頁），證人唐銘亮於警訊中證稱：「我是
        以新台幣仟元向一名綽號叫勝標的男子購買，我不知道該行動電話是強盜
        來的」等語屬實（見偵字第二一０七八號卷第二０頁）。查證人戊○○、張
        曉嵐、唐銘亮三人俱與被告無何怨隙，自無故為誣攀之理，且互核三人之證
        言，悉相符合，自足憑信。
　　３、證人戊○○於本院調查訊問時，雖供述該ＮＯＫＩＡ廠六一五○號型行動電
        話，係在朋友家打麻將時交付云云，與前揭所述交付經過不同（見本院九十
        三年七月七日準備程序筆錄），然因交付時間迄本院訊問時已約四年，人之
        記憶力有限，且本案二支手機型號不同，易生混淆，自難期其就各支手機交
        付時之細節能為詳實之供述，況證人自警局初訊起即堅指被告前後送其二支
        手機（包括前述之乙○○手機），於本院調查訊問時仍為同一之供述，前後
        一貫，其主要事實贈送二支手機之陳述，既無二致，其證述仍足信實。至於
        被害人丙○○固於警訊指稱：「就是唐銘亮強盜我財物沒錯」，但經警方提
        供被告丁○○照片供指認，被害人丙○○隨指稱：「丁○○極貌似強盜我皮
        包的歹徒，但是光看照片我無法明確指認，我需要看到本人我才能確定。」
        、「我要對唐銘亮撤回告訴，而對丁○○提出強盜告訴」（見偵字第二一０
        七八號偵查卷第八頁、第一０頁反面、第一一頁反面），嗣於偵查時在指認
        室指認被告無誤，已據前述，並於原審審理時指稱：「唐銘亮臉部看起來圓
        圓的，頭髮短短的，很像歹徒，但他皮膚沒那麼黑，他後來站起來是壹佰柒
        拾幾公分，所以不是」等語（見原審卷第一宗第八十三頁），顯見被害人丙○○對於當時行搶之人特徵記憶清楚，僅因員警僅提供唐銘亮黑白口卡照片
        ，加以唐銘亮照片髮型、臉部輪廓與行搶之人稍似，而有所誤指，自不能因
        其初證錯指唐銘亮，即遽予認定被害人丙○○所為不利被告之證言不可採。
        又查被告於八十九年七月二十四日入所時照片固然耳上蓄有一定長度短髮，
        惟查，被告行搶之時頭戴安全帽，而依被告上開照片之頭髮長度，安全帽已
        足以加以覆蓋，難以查辨，況該照片係案發後十餘日所拍攝，被告頭髮已經
        生長，是難執被害人丙○○於原審審理中指稱涉案歹徒係留平頭等語（見原
        審卷第一宗第八十五頁）而認其指認有瑕疵。
　(四)、綜上，本件事證明確，被告上開所辯無非事後卸責之詞，不足採信，其犯行堪
      以認定，應依法論科。
三、被告問路時雖亮刀，但並未有砍刺舉動，被害人乙○○亦迅即跑開，迨其跌倒，
    被告始乘其不備奪取財物，依其情節，被害人尚非達不能抗拒之程度，又其持水
    果刀朝丙○○左肩、左臂及左胸等部位猛刺，施強暴於丙○○，已致使丙○○受
    傷不能抗拒，查以刀子、水果刀行搶，依一般社會通念，皆足以使人之身體、生
    命產生危險，自堪認係兇器，是核被告前開搶奪乙○○皮包等財物行為，係犯刑
    法第三百二十六條第一項之加重搶奪罪，被告強取被害人丙○○皮包之行為，原
    係犯行為時之懲治盜匪條例第五條第一項第一款之罪。惟被告行為後，懲治盜匪
    條例業於九十一年一月三十日經總統公佈廢止，刑法第三百二十八條及三百三十
    條等條文業經立法院於同日三讀通過修正公布，而自九十一年二月一日生效，考
    其立法目的，乃係以修正後刑法以取代懲治盜匪條例，是該條例原既係刑法之特
    別法，雖曰廢止，實乃廢止前後均有刑罰規定，自屬刑法第二條第一項之行為後
    法律有變更，亦無適用修正前刑法之餘地，經比較廢止前之懲治盜匪條例第五條
    第一項及修正後刑法三百三十條第一項規定結果，自以裁判時之修正後刑法第三
    百三十條第一項之規定較有利於被告，依刑法第二條第一項前段規定，被告之強
    盜犯行，自應適用修正後之刑法第三百三十條第一項之加重強盜罪處斷。另按強
    盜罪並非以傷害他人身體為當然之方法（最高法院二十年度上字第一七七六號判
    例意旨參照），搶奪罪亦非以毀損他人財物為當然之方法。被告搶奪被害人乙○○財物時，持刀割破乙○○之皮包肩帶，及其強盜被害人丙○○財物時，持水果
    刀朝丙○○左肩、左臂及左胸等部位猛刺，造成其左肩、左臂及左胸開放性傷口
    ，該等結果又非被告所不能預見，應分別構成刑法第三百五十四條毀損罪、第二
    百七十七條第一項傷害罪，惟所犯加重搶奪罪與毀損罪間，加重強盜罪及傷害罪
    間，各有方法結果牽連關係，應分別從加重搶奪、加重強盜罪處斷，被告對被害
    人乙○○毀損犯行，對被害人丙○○傷害犯行，雖均未據起訴，但其既分別與加
    重搶奪罪、加重強盜罪間有牽連犯之裁判上一罪關係，本院自得加以審理。被告
    所犯上開加重搶奪、加重強盜二罪間，犯意各別，罪名有異，應予分論併罰。被
    告有如事實欄所記前科執行情形，有本院被告全國前案紀錄表在卷可按，其於五
    年內再犯有期徒刑以上之本罪為累犯，應依法加重其刑。原審就被告加重強盜部
    分，審酌被告年富力強，不謀正途，仍以利器傷害婦女強取財物，嚴重危害社會
    治安，且犯後飾詞矯卸，未具悔意等一切情狀，依刑法第二條第一項前段、第三
    百三十條第一項、第二百七十七條第一項、第五十五條、第四十七條前段，量處
    被告有期徒刑十年。並說明被告持以犯罪所用之水果刀一把，因被告否認犯罪，
    不能證明為被告所有，並非違禁物，且未扣案，無從宣告沒收。認事用法殊無不
    合，被告上訴否認強盜，應認無理由，予以駁回。就搶奪部分論罪科刑本非無見
    ，惟被告持刀割破乙○○皮包肩帶，尚涉毀損罪責，原審漏未審究，尚有未洽，
    被告上訴否認搶奪雖無理由，惟原判決既有可議，仍屬無可維持，自應由本院將
    原判決此部分撤銷，爰審酌被告有多次前科，素行不良，及其犯罪動機、手段、
    目的、犯後態度仍飾詞狡辯等一切情狀，量處如主文所示之刑，並與前揭強盜部
    分定其應執行之刑，至被告搶奪所用刀子，並未扣案，被告否認犯罪，不能證明
    為其所有，亦非違禁物，故不予宣告沒收。
據上論斷，應依刑事訴訟法第三百六十九條第一項前段、第三百六十四條、第二百九
十九條第一項前段、第三百六十八條、刑法第三百二十六條第一項、第三百五十四條
、第五十五條、第四十七條前段、第五十一條第五款，判決如主文。
本案經檢察官陳維練到庭執行職務。
中　　　華　　　民　　　國　　九十三　　年　　　八　　　月　　五　　日
                              臺灣高等法院刑事第一庭
                                  審判長法  官  李　相　助
                                        法  官  黃　聰　明
                                        法  官  楊　貴　雄
右正本證明與原本無異。
如不服本判決，應於收受送達後十日內向本院提出上訴書狀，其未敘述上訴之理由者
並得於提起上訴後十日內向本院補提理由書（均須按他造當事人之人數附繕本）。
                                        書記官  林　淑　貞
中　　　華　　　民　　　國　　九十三　　年　　　八　　　月　　　九　　　日
附錄：本案論罪科刑法條全文
中華民國刑法第三百三十條第一項
犯強盜罪而有第三百二十一條第一項各款情形之一者，處七年以上有期徒刑。
中華民國刑法第二百七十七條第一項
傷害人之身體或健康者，處三年以下有期徒刑、拘役或一千元以下罰金。
中華民國刑法第三百二十六條第一項
犯前條第一項之罪，而有第三百二十一條第一項各款情形之一者，處一年以上七年以
下有期徒刑。
中華民國刑法第三百五十四條
毀棄、損壞前二條以外之他人之物或致令不堪用，足以生損害於公眾或他人者，處二
年以下有期徒刑、拘役或五百元以下罰金。
